臺灣雲林地方法院刑事判決　　　　　　　　　　　　　九十一年度易字第三五六號
　　公　訴　人　臺灣雲林地方法院檢察署檢察官
　　被　　　告　甲○○
右列被告因竊盜等案件，經檢察官提起公訴（九十一年度偵字第二八六三號），本院
判決如左：
    主  文
甲○○攜帶兇器於夜間侵入住宅竊盜，未遂，處有期徒刑柒月；扣案之螺絲起子壹支
沒收。又偽造署押，足以生損害於公眾及他人，處有期徒刑肆月；於雲林縣警察局虎
尾分局虎尾派出所九十一年七月四日偵訊（調查）筆錄、林大偉之口卡片、手持林大
偉姓名年籍牌之照片上之偽造「林大偉」之簽名共計伍枚及指印共計柒枚均沒收。應
執行有期徒刑拾月，扣案之螺絲起子壹支、於雲林縣警察局虎尾分局虎尾派出所九十
一年七月四日偵訊（調查）筆錄、林大偉之口卡片、手持林大偉姓名年籍牌之照片上
偽造之「林大偉」簽名共計伍枚、指印共計柒枚均沒收。
    事  實
一、甲○○前因涉嫌違反毒品危害防制條例案件，經本院於民國九十年十一月九日發
    布通緝在案，於逃亡期間，復意圖為自己不法之所有，於九十一年七月四日晚上
    七時二十分許之夜間，持其所有而客觀上足以傷及人身、供作兇器使用之螺絲起
    子一支及其友人所有之鑰匙一支，以該鑰匙打開大門後，侵入位於雲林縣虎尾鎮
    ○○路一二三巷三號丙○○所承租之住處（無故侵入住居部分未據告訴）四處蒐
    尋，於著手竊取屋內之財物時，於同日晚上七時四十分許，適丙○○與其友人返
    家發現，而當場逮捕甲○○，並報警處理，始未得逞，並扣得上開螺絲起子及鑰
    匙各一支。甲○○遭警逮捕後，為恐被發現是通緝犯，乃另行起意，基於偽造署
    押之犯意，於同日晚上十時二十五分許，在雲林縣警察局虎尾分局虎尾派出所初
    訊製作筆錄時，冒用其胞弟林大偉之名字應訊，並接續於該偵訊（調查）筆錄、
    林大偉之口卡片及手持林大偉姓名年籍牌之相片上偽造「林大偉」之簽名共五枚
    及指印共七枚，足生損害於警察單位偵辦案件之正確性及林大偉之權益。嗣甲○
    ○經移送雲林縣警察局虎尾分局複訊時，因偵查警員認識甲○○而發覺識破，始
    悉上情。
二、案經雲林縣警察局虎尾分局報請臺灣雲林地方法院檢察署檢察官偵查起訴。
    理  由
一、訊之被告甲○○，對於右述時地於夜間攜帶螺絲起子及鑰匙各一支，侵入被害人
    丙○○之租屋處，於著手竊取屋內財物時，適為被害人丙○○返家發現而當場逮
    捕，嗣於虎尾派出所初訊時，則接續在上開文件處偽造「林大偉」之簽名共五枚
    及指印共七枚等事實坦白承認，核與被害人丙○○指訴查獲被告入侵其住處，欲
    竊取屋內財物之情節，及證人即虎尾派出所警員乙○○證述被告冒用「林大偉」
    之名應訊並簽「林大偉」之名、按捺指印之情節相符，並有雲林縣警察局虎尾分
    局虎尾派出所於九十一年七月四日製作之偵訊（調查）筆錄、林大偉口卡片、手
    持林大偉姓名年籍牌之照片各一份、竊案現場之模擬相片三張附卷可稽，復有螺
    絲起子及鑰匙各一支扣案可佐。本件事證明確，被告犯行堪以認定。
二、查本件扣案之螺絲起子一支為金屬製品，質堅而硬，業經本院當庭勘驗屬實，並
    有相片在卷可按，乃屬客觀上對人身具有危險性之物，足以充當為兇器。又按攜
    帶兇器竊盜，祇須行竊時攜帶具有危險性之兇器為已足，並不以攜帶之初有行兇
    之意圖為必要（最高法院六十二年臺上字第二四八九號判例參照）。而被告甲○
    ○雖已著手竊盜行為之實施，惟未生竊得財物之結果，其犯罪尚屬未遂，核其所
    為係犯刑法第三百二十一條第二項、第一項第三款、第一款之攜帶兇器於夜間侵
    入住宅竊盜未遂罪，及另犯同法第二百十七條第一項之偽造署押罪。被告先後多
    次偽造林大偉之簽名、指印，係基於同一冒名應訊之接續犯意為之，為接續犯，
    僅論以一罪。又被告所犯加重竊盜罪及偽造署押罪之間，犯意各別，行為互殊，
    應予分論併罰。被告竊盜部分其犯罪尚屬未遂，爰依刑法第二十六條前段之規定
    ，按既遂犯之刑度減輕其刑。至被告另涉嫌於九十年十月間，在雲林縣虎尾鎮竊
    取車號Ｗ九－三九０八號自小客車，及於同年十二月三日，在南投縣竹山鎮竊取
    車號Ｈ六－四七六一號車牌之竊盜犯行，固據臺灣南投地方法院檢察署以九十一
    年度偵字第六八七號、第一二九八號提起公訴，現於臺灣南投地方法院審理在案
    ，有該起訴書在卷可參，然本件與上開犯行時間相距已逾半年之久，被告顯非基
    於概括犯意而為，應無連續犯之裁判上一罪關係，故本件被告之犯行非上開台灣
    南投地方法院審理之案件判決效力所及，併予敘明。爰審酌被告有施用毒品、竊
    盜之前科，素行不佳，於通緝期間，再度犯竊盜案，不知悔改，又為逃避刑責，
    冒用他人之名應訊，其行為不只使被冒用人受有刑事追訴之危險，更有使司法權
    行使錯誤，損害司法權威信之可能，其犯罪之動機、目的、手段、智識程度、所
    生之危害不輕，及犯後坦承犯行之態度等一切情狀，分別量處如主文所示之刑，
    並定其應執行之刑，以資懲儆。
三、扣案之螺絲起子一支，為供被告竊盜預備之物，且係被告所有，業據其陳明在卷
    ，爰依刑法第三十八條第一項第二款之規定沒收；另被告於雲林縣警察局虎尾分
    局虎尾派出所九十一年七月四日偵訊（調查）筆錄、林大偉之口卡片、手持林大
    偉姓名年籍牌之照片上之偽造「林大偉」之簽名共計五枚及指印共計七枚，不問
    屬於犯人與否，均應依刑法第二百十九條之規定沒收之。至扣案之鑰匙一支，為
    被告友人所有，並非被告所有，亦據其供明在卷，又非違禁物，爰不另為沒收之
    宣告，併予敘明。
據上論斷，應依刑事訴訟法第二百九十九條第一項前段，刑法第二百十七條、第三百
二十一條第二項、第一項第一款、第三款、第二十六條前段、第五十一條第五款、第
二百十九條、第三十八條第一項第二款，判決如主文。
本案經檢察官曾勁元到庭執行職務。
中      華      民      國      九十一      年    七    月    三十一    日
                                        臺灣雲林地方法院刑事第一庭
                                            法  官  廖  國  勝
右正本證明與原本無異。
如不服本判決，應於判決送達後十日內向本院提出上訴狀( 應附繕本 )。
                                            書記官  顏  錦  清
中      華      民      國      九十一      年    七    月    三十一    日
附錄本案論罪科刑法條全文：
刑法第三百二十一條第一項第一款、第三款、第二項
犯竊盜罪而有左列情形之一者，處六月以上五年以下有期徒刑：
一、於夜間侵入住宅或有人居住之建築物、船艦，或隱匿其內而犯之者。
三、攜帶兇器而犯之者。
前項之未遂犯罰之。
刑法第二百十七條
偽造印章、印文或署押，足以生損害於公眾或他人者，處三年以下有期徒刑。
